【裁判字號】    90,交聲,474
【裁判日期】    900718
【裁判案由】    交管條例聲異
【裁判全文】
臺灣板橋地方法院交通事件裁定                      九十年度交聲字第四七四號
    原處分機關  交通部公路局臺北區監理所板橋監理站
    異  議  人  甲○○
右列受處分人因違反道路交通管理處罰條例案件，對交通部公路局臺北區監理所板橋
監理站民國九十年五月二十八日板監三字第裁00－000000000號裁決處分
，聲明異議，本院裁定如左：
    主      文
異議駁回。
    理      由
一、按人行道不得臨時停車，此觀道路交通安全規則第一百十一條第一款、第一百十
    二條第一項第一款等規定即明，又汽車駕駛人停車時，在禁止臨時停車處所停車
    者，處新臺幣六百元以上一千二百元以下罰鍰，道路交通管理處罰條例第五十六
    條第一項第一款定有明文。次按服從法律是人民的第一義務，亦即人民作為國家
    、社會團體之一份子，當然有遵守法律之基本義務，而法律之效力始於創立，終
    於廢止，凡創立後廢止前之有效法律所規定者，皆形成人民之基本義務，人民無
    恣意拒絕服從法律或選擇性守法之權利。
二、本件受處分人即異議人甲○○因於民國八十八年八月十八日十九時二十一分許，
    將車牌號碼ＦＡＱ－九三一號重型機車停放在臺北市○○路劃有紅實線禁止臨時
    停車路段，經警拍照逕行舉發，有其違規現場相片一幀附於本院九十年度交聲字
    第八九號交通事件卷宗內；異議人雖辯稱：伊係在上開地點之紅磚人行道轉角處
    停車，為不詳人將伊之機車移置馬路上擺放，又遭警員拍照舉發，是請撤銷原處
    分云云；第查：異議人之前開機車無論如舉發違規相片所示，係停放在劃設有紅
    實線處停車，或如其所辯，係停放在紅磚人行道上，均屬在禁止臨時停車之處所
    停車無疑；異議人聲明異議之旨，雖不無將機車停放在人行道上，應可免罰之意
    ，然而在禁止臨時停車之人行道上停放機車，要與人行道供行人通行之用途相悖
    ，且顯然阻礙行人行走之通暢，對於任一可能利用該處通行之行人，均足以造成
    妨礙甚明；此外，道路交通安全規則第一百十一條第一款、第三款分別將人行道
    、設有禁止臨時停車標誌、標線處所，併列為禁止臨時停車之處所，足見人行道
    之禁止臨時停車，不以其劃設有禁止臨時停車之標誌或標線為必要，又違法行為
    不受法律保障，無何信賴原則或平等權可供主張，而道路交通安全規則關於人行
    道不得臨時停車之規定，於其五十八年一月一日發布施行之始，即已著有明文迄
    今，應為駕駛人所週知，要無藉詞未見警察機關取締人行道上停放機車，抑或他
    人違規停車行為普遍可見，未受處罰，而得主張自己同類違法行為應予比照免罰
    ；從而，異議人辯稱伊之機車原停放在人行道上云云，縱然屬實，亦不得資為有
    利於異議人認定之論據。
三、綜上，原處分機關以異議人在禁止臨時停車處所停車為由，依據道路交通管理處
    罰條例第五十六條第一項第一款規定，審酌異議人違規情節輕重，裁處罰鍰新臺
    幣一千二百元，無何違誤，量罰亦甚妥適，應予維持，本件異議為無理由，應予
    駁回。
據上論結，應依道路交通案件處理辦法第十九條，裁定如主文。
中      華      民      國     九十     年      七      月     十八     日
                                    臺灣板橋地方法院交通法庭
                                        法  官  蔡  新  毅
右正本證明與原本無異。
如不服本裁定應於送達後五日內向本院提出抗告狀。
                                        書記官  謝  麗  秋
中      華      民      國     九十     年      七      月     十八     日


司法院資訊處製作；財團法人民間司法改革基金會備份。
